臺灣板橋地方法院刑事判決　　　　　　　　　　　　　九十三年度易字第九七０號
　　公　訴　人　臺灣板橋地方法院檢察署檢察官
　　被　　　告　丁○○
　　　　　　　　　　　　（另案在臺灣臺北監獄執行中）
右列被告因恐嚇取財等案件，經檢察官聲請以簡易判決處刑（九十三年度偵字第七三
三二號、第八二八０號）及移送併辦（九十三年度偵字第九四八九號），本院認不得
以簡易判決處刑，改用通常程序審判，經被告自白犯罪，合議庭裁定由受命法官獨任
以簡式審判程序審理，判決如左：
    主  文
丁○○共同連續結夥三人以上、攜帶兇器竊盜，處有期徒刑壹年陸月。扣案之鑰匙伍
支，均沒收之。
    事  實
一、丁○○意圖為自己不法之所有，於民國九十三年四月三日下午五時許，在臺北縣
    板橋市○○○路太清宮前，持其所有之鑰匙一支（嗣經扣案，詳下述），竊取庚○○所有、車牌號碼ＦＮ─五七六０號之自用小客車，得手後供已代步使用。嗣
    於同年月九日十六時許，丁○○駕駛上開竊得之贓車，行經臺北縣永和市○○路
    一九三巷，為警查獲，始知上情。
二、丁○○承前竊盜之概括犯意，且與癸○○（另行審結）、己○○（另案偵辦中）
    及真實姓名年籍不詳綽號「小龜頭」之成年男子共四人，基於意圖為自己不法所
    有之犯意聯絡，於九十三年四月十七日下午三時許，共同前往臺北縣五股鄉○○
    路○段一六一之九號旁，由己○○及「小龜頭」分持金屬材質、客觀上可供兇器
    使用之十字起子、一字起子及鐵撬各一把（未據扣案）下手行竊，丁○○及癸○○則在旁把風，以此手法，共同竊取戊○○所有、車牌號碼Ｕ四─七七六０號之
    自用小客車，得手後供丁○○及癸○○代步使用。嗣經警在臺北縣八里鄉○○路
    六十九號前發現上開贓車，在旁埋伏，於同年月二十一日一時三十分許，查獲癸○○後，循線查悉上情。
三、丁○○承前竊盜之概括犯意，且與己○○、「小龜頭」共三人，基於意圖為自己
    不法所有之犯意聯絡，於九十三年四月二十三日下午五、六時許，共同前往桃園
    縣八德市○○路與忠勇街口，由丁○○持其所有之鑰匙三支、己○○及「小龜頭
    」分持金屬材質、客觀上可供兇器使用之十字起子及一字起子各一把（未據扣案
    ），共同下手竊取丙○○所有、車牌號碼ＤＲ─七六九０號之自用小客車，得手
    後供丁○○代步使用。嗣於同年月二十五日二十三時許，丁○○駕駛上開竊得之
    贓車，行經臺北市○○○路○段一一六巷五弄時，為警查獲，並扣得丁○○所有
    、供其實施上開竊盜犯行所用之鑰匙三支，始悉上情。
四、丁○○承前竊盜之概括犯意，且與癸○○、壬○○（另行審結）二人基於意圖為
    自己不法所有之概括犯意聯絡，先於九十三年五月一日凌晨五時許，在臺北縣板
    橋市○○路○段二二一巷六號前，由壬○○事先蒐尋行竊目標後，通知丁○○及
    癸○○前往現場，由丁○○持金屬材質、客觀上可供兇器使用之一字起子一把（
    未據扣案），及其所有之鑰匙二支下手行竊，癸○○則在旁把風，以此手法，共
    同竊取甲○○所有、車牌號碼九Ａ─二０二七號之自用小客車，得手後將上開竊
    得贓車先行藏匿在臺北市○○○路○段高架橋下之停車場，擬俟機販售圖利；復
    於同年月六日凌晨三時三十分許，在臺北縣新店市○○路○段三五九巷附近，以
    上開同一手法，共同竊取子○○所有、車牌號碼Ｍ三─六六五三號之自用小客車
    （內有行車執照一件、衣服二件、收據二張、皮鞋一雙、汽車亮光蠟一瓶等物）
    ，得手後丁○○將上開贓車留為自己代步使用。嗣因壬○○臨時起意，以電話向
    上開車牌號碼Ｍ三─六六五三號贓車之失主子○○恐嚇取財，並於九十三年五月
    六日下午三時許，前往臺北縣板橋市○○路與光正街口取款時，為埋伏警員當場
    查獲，循線於同日下午六時三十分許，在臺北縣板橋市○○街一號二樓查獲丁○○及癸○○，並扣得丁○○所有、供其實施上開竊盜犯行所用之鑰匙二支等物（
    其中一支鑰匙，同係丁○○實施前揭第一項所示竊行使用之工具）。
五、案經臺北縣政府警察局永和分局、新店分局分別報請臺灣板橋地方法院檢察署檢
    察官偵查終結後聲請以簡易判決處刑，及臺北縣政府警察局士林分局報請臺灣士
    林地方法院檢察署呈請臺灣高等法院檢察署令轉臺灣板橋地方法院檢察署檢察官
    移送併辦。本院改用通常程序審判，於準備程序進行中，被告就被訴事實為有罪
    之陳述，經告知簡式審判程序之旨，並聽取當事人意見後，經合議庭裁定由受命
    法官獨任以簡式審判程序審理。
    理  由
一、右揭事實，迭據被告丁○○於警詢（見偵字第八二八０號卷第十三頁至十七頁）
    、偵訊（同上偵卷第六九頁反面、七０頁、一一九頁、一二０頁，偵字第七三三
    二號卷第四四頁）及本院審理時坦承不諱（見本院易字卷第一０八頁至一一四頁
    、五四頁至五八頁），核與告訴人甲○○（見偵字第八二八０號卷第二一頁、二
    二頁）、戊○○（見偵字第六四四０號卷第二七頁、八六頁），及被害人子○○
    （見偵字第八二八０號卷第二四頁）、庚○○（見偵字第七三三二號卷第五頁）
    、丙○○（見偵字第四一四二號影卷第八頁反面、第九頁）於警詢或偵訊時所指
    訴之失竊情節相符，且有同案被告癸○○（見偵字第八二八０號卷第十九頁、二
    ０頁、七０頁反面）、壬○○（同上偵卷第七頁至十頁、七一頁）於警詢及偵訊
    時之供述，及證人辛○○於偵訊時之證述（見偵字第六四四０號卷第八七頁至九
    ０頁）可佐，並有扣案之鑰匙二支（見偵字第八二八０號卷第二九頁）、鑰匙三
    支（偵字第四一四二號影卷第十三頁反面）可證，此外復有贓物認領保管單四紙
    、車輛尋獲電腦輸入單三紙、查詢車輛認可資料三紙、照片十五幀（以上附於偵
    字第八二八０號卷第二五頁、二六頁、三三頁至四四頁，偵字第七三三二號卷第
    九頁、十頁、十四頁）、贓物認領保管單一紙、車輛失竊、尋獲電腦輸入單各一
    紙、查詢車輛認可資料、照片三幀（以上附於偵字第六四四０號卷第三四頁、三
    七頁、三九頁、四二頁、四三頁、四七頁）、贓物認領保管收據一紙、車輛失竊
    、尋獲電腦輸入單各一紙、查詢車輛認可資料一紙（見偵字第四一四二號影卷第
    十四頁至十七頁）等附卷可稽，足認被告之自白確與事實相符。綜上，本案事證
    明確，被告犯行足堪認定，應依法論科。
二、查事實欄二所示之竊行，係被告丁○○夥同共犯癸○○、己○○及真實姓名年籍
    不詳綽號「小龜頭」之成年男子共四人到場實施；事實欄三所示之竊行，係被告
    夥同共犯己○○、「小龜頭」共三人到場實施，當時由己○○及「小龜頭」持用
    之十字起子、一字起子及鐵撬各一把（未據扣案），及被告實施事實欄四所示竊
    行持用之一字起子一把（未據扣案），均係金屬材質，此據被告供承無訛，徵諸
    被害人指述贓車門鎖被破壞之情形，堪認被告及共犯所攜帶之上開行竊工具，持
    以揮刺、擊打，顯足以傷害人之生命、身體，具客觀上之危險性，自屬兇器無疑
    。是核被告所為，係犯刑法第三百二十條第一項之普通竊盜罪（事實欄一部分）
    ，第三百二十一條第一項第三款、第四款之結夥三人以上、攜帶兇器加重竊盜罪
    （事實欄二、三部分），及第三百二十一條第一項第三款之攜帶兇器加重竊盜罪
    （事實欄四部分）。就事實欄二所示犯行，被告與癸○○、己○○及真實姓名年
    小龜頭」間；就事實欄四所示犯行，被告與癸○○、壬○○間，分別有犯意聯絡
    及行為分擔，均為共同正犯。又被告實施事實欄四所示之竊盜行為時，有攜帶使
    用客觀上可供兇器使用之十字起子一把，俱如前述，此部分犯行應係犯刑法第三
    百二十一條第一項第三款之攜帶兇器加重竊盜罪，檢察官聲請簡易判決處刑意旨
    ，認被告該部分所為係犯刑法第三百二十條第一項之普通竊盜罪，洵有未洽，惟
    其社會基礎事實既然相同，爰於審理時經踐行告知程序後變更起訴之法條。被告
    先後實施多次普通竊盜、加重竊盜之犯行，時間緊接，所犯為基本構成要件相同
    之罪，顯係基於概括犯意反覆為之，為連續犯，應依刑法第五十六條規定，論以
    情節最重之刑法第三百二十一條第一項第三款、第四款之結夥三人以上、攜帶兇
    器加重竊盜一罪，並加重其刑。而事實欄二、三所示之犯行部分，雖未據檢察官
    提起公訴，惟其與聲請簡易判決處刑（與提起公訴有同一效力）並經本院判決有
    罪之事實欄一、四部分，既有連續犯之裁判上一罪關係，本院自應併予審理，附
    此敘明。爰審酌被告年輕健壯，不思努力進取，竟反覆實施竊盜犯行，兼衡其智
    識程度（國中肄業）、犯罪之動機、目的、手段、行竊次數、所竊財物之財值、
    對被害人所生損害，及犯罪後之態度等一切情狀，量處如主文所示之刑，以示懲
    儆。扣案之鑰匙計五支，均係被告所有，供其犯本件竊盜罪所用，業據被告供承
    在卷，爰依刑法第三十八條第一項第二款規定宣告沒收之。至被告及共犯等人持
    以行竊之十字起子、一字起子、鐵撬等物，未據扣案，被告陳稱均經丟棄，復無
    證據堪認目前尚仍存在，爰不諭知沒收。
三、臺灣士林地方法院檢察署檢察官九十三年度偵字第六四四０號移送併辦意旨略以
    ：被告癸○○夥同己○○、丁○○、少年辛○○共同意圖為自己不法所有，於九
    十三年四月十八日，在臺北縣五股鄉○○路○段二二三號前，持不詳工具竊取乙○○所有車號二Ｋ─三一六三號自用小客車得手，因認被告癸○○涉有刑法第三
    百二十一條第一項第三款、第四款之加重竊盜罪嫌，且與本件檢察官聲請簡易判
    決處刑部分有連續犯之裁判上一罪關係，乃簽移本院併案審理等語。檢察官上開
    併辦意旨，雖未就被告丁○○涉案部分一併移由本院併審，然已認定被告丁○○
    亦有參與實施上開竊盜犯行。訊據被告丁○○否認有參與檢察官所指之上開竊行
    ，辯稱：車號二Ｋ─三一六三號自用小客車係己○○偷來的，伊並無參與等語。
    經查，本件被告丁○○於本院審理時，對於檢察官聲請簡易判決處刑及移送併辦
    之其他五件汽車竊案均坦承不諱，倘亦有參與上開竊盜犯行，有無必要單就該件
    犯行加以爭執，已不能無疑。參以證人辛○○於檢察官偵訊時具結所證：「（問
    ：九十三年四月十八日乙○○的車子是何人偷的？）己○○偷的。（問：如何知
    道是己○○偷的？）我在上班，己○○就開車來找我。．．．（問：乙○○的車
    被偷到後，是何人在使用？）我只有看過己○○開，其他的我不曉得」（見偵字
    第六四四０號卷第八八頁、八九頁），及同案被告癸○○於檢察官偵訊時所供：
    「（問：九十三年四月十八日晚上七點，在五股鄉○○路○段二二三號前，是否
    竊取自小客車二Ｋ─三一六三？）不是，是己○○偷的。（問：是己○○一人偷
    的？）對。．．．（問：如何知道此車是己○○偷的？）有聽他說過」等語（見
    偵字第一三一四號卷第五頁、六頁），足認被告丁○○上開辯詞尚非全然無足採
    信。而檢察官移送併辦案卷所附之告訴人乙○○於警詢及偵訊時之指證、贓物認
    領保管單、車輛失竊電腦輸入單、查詢車輛認可資料及照片等，均僅能證明告訴
    人乙○○所有車號二Ｋ─三一六三號自用小客車曾經遭人竊取之事實，惟究否為
    被告丁○○所參與竊取，顯不足憑以證明，尚難據為不利於被告之認定基礎。綜
    上，被告丁○○有無參與實施上開竊盜犯行，未達排除一切合理懷疑之有罪確定
    心證，此外復查無其他確切證據足認被告確有另犯上開竊行，此部分不能證明被
    告丁○○犯罪。又該部分未經提起公訴，亦未據檢察官移送併辦（按檢察官僅就
    被告癸○○涉案部分為移送），爰不另為任何處理，附此敘明。
據上論斷，應依刑事訴訟法第二百七十三條之一第一項、第二百九十九條第一項前段
、第三百條，刑法第二十八條、第五十六條、第三百二十一條第一項第三款、第四款
、第三十八條第一項第二款，判決如主文。
本案經檢察官李吉祥到庭執行職務。
中　　　華　　　民　　　國　　九十三　　年　　　十二　　　月　　十五　　日
                                  臺灣板橋地方法院刑事第十九庭
                                      法　官  朱　嘉　川
右正本證明與原本無異。
如不服本判決，應於判決送達後十日內，向本院提出上訴狀。
                                      書記官　林　志　憲
中　　　華　　　民　　　國　　九十三　　年　　　十二　　　月　　十五　　日
附錄本案論罪科刑法條全文
刑法第三百二十一條：
犯竊盜罪而有左列情形之一者，處六月以上、五年以下有期徒刑：
　一  於夜間侵入住宅或有人居住之建築物、船艦或隱匿其內而犯之者。
　二  毀越門扇、牆垣或其他安全設備而犯之者。
　三  攜帶兇器而犯之者。
　四  結夥三人以上而犯之者。
　五  乘火災、水災或其他災害之際而犯之者。
　六  在車站或埠頭而犯之者。
前項之未遂犯罰之。
